【裁判字號】    91,重訴,2623
【裁判日期】    920310
【裁判案由】    給付租金等
【裁判全文】
臺灣臺北地方法院民事判決  九十一年度重訴字第二六二三號
    原      告  華納威秀電影有限公司
?
    法定代理人  乙○○
    訴訟代理人  蔡東賢律師
                吳志光律師
    被      告  台灣星球好萊塢股份有限公司  設台北市○○區○○路十六號二樓
    法定代理人  甲○○○○○ .
                              .
                              .
右當事人間給付租金等事件，本院判決如左：
    主    文
被告應給付原告新台幣參佰零壹萬柒仟貳佰柒拾肆元，及自附表一所示應給付利息之
日起至清償日止按年利率百分之十計算之利息。
被告應給付原告新台幣柒佰參拾陸萬捌仟貳佰玖拾元，及自如附表二所示應給付利息
之日起至清償日止按年利率百分之十計算之利息。
被告應給付原告新台幣參佰零壹萬陸仟玖佰玖拾肆元。
被告應給付原告自民國九十一年十月份起至被告清償前三項全數金額之日止以每月新
台幣拾壹萬參仟肆佰元計算之倉儲費用。
訴訟費用由被告負擔。
本判決於原告以新台幣肆佰伍拾萬元供擔保後，得假執行。
    事    實
甲、原告方面：
一、聲明：如主文第一項所示，及為以供擔保為條件之假執行宣告。
二、陳述：
（一）被告於民國八十六年七月二十五日與訴外人嘉年華電影娛樂股份有限公司簽訂
      租賃合約，以承租座落於台北市○○區○○段第四小段二十四地號上建築物中
      之租賃物；嗣訴外人嘉年華電影娛樂股份有限公司於八十七年一月一日將該租
      賃合約轉讓予原告。嗣後，原告與被告於八十九年七月三十一日簽訂第一次修
      正協議書。
（二）自九十年十一月起，被告即違約而陸續積欠包括租金在內之各項應付款項，屢
      經原告去函稽催，均未獲置理。原告爰依據租賃合約第十二條第十二‧一項第
      (a) 款規定於九十一年五月二十二日送達書面通知予被告，聲明自該日起終止
      雙方之租賃關係，並要求被告依約遷讓返還租賃標的物，且清償所有積欠款項
      及依租賃合約規定計算之利息，該書面通知業經被告收訖無訛。被告經收訖原
      告之終止通知後，自九十一年五月二十三日起即停止營業並將租賃物之管領權
      交還予原告。
（三）依據租賃合約第四條第四‧三項之規定，被告應負擔及準時支付或依原告要求
      時償還包括水電費、稅捐及規費、冷卻水及通風費用、保險費等費用。準此，
      爰將被告自九十年十一月起積欠未付之費用明細詳列如附表一，總計為新台幣
      （下同）參佰零壹萬柒仟貳佰柒拾肆元，請求被告全數給付。由於被告未依約
      於付款日支付到期應付之前揭費用予原告，依據租賃合約第十二條第十二‧四
      項規定，於其補付款時應加計自到期日起至款項完全付清日止之利息予原告，
      利率則為按基本利率加碼百分之二之年利率。基本利率依照租賃合約第一條第
      一‧一項第 (p)款之定義，係指由原告合理挑選之三家銀行針對高於新台幣二
      百萬元之透支額所定之平均利率。經原告合理挑選匯豐銀行（利率為8.65%）
      、台新銀行（利率為7%-8%）及中國信託商業銀行（利率為8%-9%），平均利率
      約為百分之八，核算被告應負遲延利息之利率為百分之十。
（四）依據租賃合約第四條第四‧一項之規定，被告應於每月第一天預付每月壹佰肆
      拾玖萬元外加加值營業稅之租金（第一次修正協議書第三條）予原告。爰依前
      揭約款及民法第四百三十九條之規定，將被告自九十一年一月起至九十一年五
      月二十二日合約終止日止之積欠租金列表如附表二，請求被告給付。由於被告
      未依約於付款日支付到期應付之租金予原告，依據前揭租賃合約第十二條第十
      二‧四項規定及所核算之利率，被告應加付自到期日起至款項完全付清日止按
      年利率百分之十計算之利息予原告。
（五）依據租賃合約第十一條第十一‧一項第 (b)款之規定，若被告違反租賃合約之
      任何承諾、協議、條件或規定，被告應給付原告因被告違約原告所發生之一切
      律師費用及其他相關費用及支出。經查，由於被告違約未能遵期給付各項費用
      及租金，致使原告支出律師費用總計一百二十八萬四千五百九十五元（詳如附
      表三）。
（六）被告雖自九十一年五月二十三日起即將租賃物管領權交還予原告，卻未能依約
      予以回復原狀，致使租賃物內被告置放之物品因腐爛而發生惡臭，原告為維護
      公共安全衛生，遂代被告清理置放於租賃物之腐壞物品及廢棄物，因此所支出
      之費用既係因被告違約所生之費用，依據前揭租賃合約第十一條第十一‧一項
      第 (b)款之規定，自應由被告負擔。此外，原告依民法第四百四十五條規定，
      對於被告置於租賃物之部分物品行使留置權，並依民法第九百三十三條規定，
      將留置之物品移至倉庫保管以盡善良管理人之注意義務。對於因保管留置物所
      支出之必要費用，如拆卸、處理、搬運及倉儲費用，依據民法第九百三十四條
      之規定，自得請求被告償還。計至九十一年十月一日止，原告因前述事由已支
      出費用總計一百七十三萬二千三百九十九元（含已付之九月份倉儲費用，詳如
      附表三）。惟就倉儲費用而言，每月皆會支出直到被告清償全數積欠款項為止
      ，故併此請求被告應給付自九十一年十月份起至被告清償全數金額之日止以每
      月拾壹萬參仟肆佰元計算之倉儲費用。
三、證據：提出租賃合約英文版影本一份、租賃合約中譯本一份、第一次修訂協議書
    英文版影本一份、第一次修訂協議書中譯本一份、九十一年三月二十一日存證信
    函及收件回執影本一份、九十一年四月十七日存證信函及收件回執影本一份、九
    十一年五月三日存證信函及收件回執影本一份、九十一年五月二十二日存證信函
    、收件回執及簽收頁影本一份、律師費用收據影本一份、拆卸、處理、搬運及倉
    儲等費用單據影本一份為證。
乙、被告方面：
    被告未於言詞辯論期日到場，亦未提出準備書狀作何聲明或陳述。
    理    由
一、程序方面：
    本件被告未於言詞辯論期日到場，核無民事訴訟法第三百八十六條各款所列情形
    ，爰依原告之聲請，由其一造辯論而為判決。
二、得心證之理由：
（一）原告主張之事實，已據其提出與所述相符之租賃合約英文版影本一份、租賃合
      約中譯本一份、第一次修訂協議書英文版影本一份、第一次修訂協議書中譯本
      一份、九十一年三月二十一日存證信函及收件回執影本一份、九十一年四月十
      七日存證信函及收件回執影本一份、九十一年五月三日存證信函及收件回執影
      本一份、九十一年五月二十二日存證信函、收件回執及簽收頁影本一份、律師
      費用收據影本一份、拆卸、處理、搬運及倉儲等費用單據影本一份為證，被告
      經合法通知，既未於言詞辯論期日到場爭執，亦未提出書狀答辯以供本院斟酌
      ，堪認原告主張之事實為真實。
（二）從而，原告據以提起本訴，請求被告給付如主文所示之金額及利息，即無不合
      ，應予准許。
三、假執行之宣告：
    原告陳明願供擔保，聲請宣告假執行，核無不合，爰酌定相當擔保金額准許之。
四、結論：原告之訴為有理由，依民事訴訟法第三百八十五條第一項前段、第七十八
    條、第三百九十條第二項判決如主文。
中      華      民      國    九十二    年      三      月      十      日
                                            民事第六庭法      官  郭美杏
右為正本係照原本作成
如對本判決上訴，須於判決送達後廿日內向本院提出上訴狀
中      華      民      國    九十二    年      三      月      十      日
                                                      法院書記官  陳如庭


司法院資訊處製作；財團法人民間司法改革基金會備份。
